臺灣桃園地方法院刑事判決　　　　　　 94年度簡上字第280號
上　訴　人
即　被　告　甲○○
　　　　　　　　　　　號10樓.
上列上訴人即被告因偽造文書等案件，不服本院簡易庭94年6 月
20 日94 年度桃簡字第769 號第一審簡易判決（聲請簡易判決處
刑案號：93年度偵字第17286 號），提起上訴，檢察官並移送併
辦（93年度核退偵字第179 號），本院管轄之第二審地方法院合
議庭判決如下：
    主  文
上訴駁回。
    事  實  及  理  由
一、本件經本院管轄第二審之合議庭審理結果，認原審以被告甲
    ○○犯刑法第二百十六條、第二百十條之行使偽造私文書罪
    ，及同法第三百三十九條第三項、第一項之詐欺取財未遂罪
    ，二罪間有方法結果之牽連關係，應從一重之行使偽造私文
    書罪處斷，而判處被告有期徒刑四月，如易科罰金，以三百
    元折算一日，經核其認事用法及量刑均無不當，應予維持，
    並引用聲請簡易判決處刑書及第一審判決書記載之事實、證
    據及理由（詳如附件）。
二、被告甲○○上訴意旨略以：伊未曾在國內任何銀行辦理信用
    貸款，亦不認識辦理本件貸款之台東區中小企業銀行桃園分
    行專員張家豪，而該銀行提供之申請書上簽名並非伊的簽名
    ，申請書上填載之0000000000號行動電話亦非伊
    所有，故伊應係被冒名申請貸款云云。惟查，本件申請人並
    未親自前來辦理貸款，而係以0000000000號行動
    電話，與台東區中小企業銀行行員張家豪聯絡，並傳真被告
    之身分證、郵局存簿等申貸資料，前來辦理等情，業經證人
    張家豪於檢察官偵查及原審審理時到庭證述屬實，並有本件
    貸款申請書及申請人檢附之身分證影本、桃園民生路郵局０
    五三六四九號郵政存簿儲金簿各一份附卷可稽（偵查卷第六
    頁、第二十四頁至第二十七頁）。又檢察官調取上開郵局帳
    戶之存款明細，與上揭儲金簿內頁記載相互核對結果，明顯
    不符，則有中華郵政股份有限公司桃園郵局九十三年十二月
    十四日桃營字第九三五０五二四—００一號函暨所附上開帳
    戶之交易明細一份存卷可按（偵查卷第六十六頁），被告並
    在檢察官偵查時自承：本件儲金簿封面內頁之印鑑，確為伊
    所有等語（偵查卷第三十九頁）。是則，上開儲金簿內頁之
    存提款明細資料確係偽造而來，亦可認定。再查，被告在原
    審審理時自承：本件申請書上填載之申請人戶籍地址「桃園
    縣蘆竹鄉○○○路八十五巷十八號」、居所地址「桃園市○
    ○路五三八號」，均與伊的戶籍、居所地址相符等語（原審
    卷第十五頁）。而承辦行員張家豪用以聯絡申請人之000
    0000000號行動電話，又係被告向臺灣大哥大股份有
    限公司租用，自九十二年十一月十七日開通後，使用至九十
    三年六月二十七日，有該公司出具之基本資料查詢單一份在
    卷可按（偵查卷第二十九頁）。則由上揭申請案所附之貸款
    資料即身分證、郵局存簿均為被告所有，且聯絡電話亦屬被
    告所有等情觀之，應足認本件貸款確係被告申請無誤。至被
    告雖以上揭情詞置辯，且證人張家豪亦於原審審理時證稱：
    本件申請人沒有到過銀行等語（原審卷第十七頁），然本件
    貸款原不以申請人親自到場申請為必要，且係由張家豪代申
    請人簽名，已如前述，故申請書上並非被告親筆簽名一節，
    自不足執為有利於被告之認定。況被告在檢察官偵查中既自
    承：伊未曾遺失過存摺等語（偵查卷第三十九頁），仍稱本
    件貸款之申請人與被告無關，而竟能同時持有被告之身分證
    及郵局存簿，衡諸常情實難採信。綜上，被告所辯：伊沒有
    申請本件貸款，應係有人冒名云云，與常情不符，係卸責之
    詞，不足採信。
三、原審斟酌上情，並參酌被告之犯案手段、情節、犯後態度等
    一切情狀，引用刑法第二百十六條、第二百十條、第三百三
    十九條第一項、第三項、第五十五條、第四十七條、第四十
    一條第一項前段、第三十八條第一項第二款、罰金罰鍰提高
    標準條例第一條前段、第二條等規定，量處被告有期徒刑四
    月，並諭知易科罰金之折算標準，另宣告沒收供被告犯罪所
    用之郵局存簿，經核並無不合，量刑亦甚妥適。被告以前揭
    情詞提起上訴，為無理由，應予駁回。
四、檢察官移送併辦意旨略以（九十三年度核退偵字第一七九號
    ）：被告甲○○基於偽造文書之犯意，於九十二年三月間某
    時，以新台幣（下同）七萬元代價，將其個人之身分證件交
    付予高國賢、謝樂辰（高國賢二人由檢察官另案移送併辦）
    ，由高國賢二人為其申辦護照後，出境至泰國，與HSIEH-
    PANATDA （中文姓名陳娜娜，由檢察官另行起訴）辦理假結
    婚後返臺，再至外交部領事局、外事警察課，以結婚依親為
    由，辦理陳娜娜之在臺居留事宜，致生損害於戶政機關對於
    結婚登記管理之正確性，及外交機關對於在臺外籍人士管理
    之正確性。嗣於九十三年三月二日上午十時許，為警持搜索
    票至桃園縣桃園市○○路五三八號「三多裝潢行」、桃園市
    ○○路二十七號三樓「旺才翻譯社」搜索，進而查獲上情。
    因認被告所為，涉有刑法第二百十六條、第二百十四條之行
    使使公務員登載不實之文書罪嫌，認與本件有連續犯之裁判
    上一罪關係，請求併案審理云云。惟查，本件被告係明知其
    資力不足，無法向銀行申請貸款，而持不實之郵政存簿之存
    提款明細，向台東區中小企業銀行桃園分行詐取貸款，與辦
    理假結婚掩護外籍人士來臺間，並無任何關連，且犯罪手法
    亦有相當差異，參以本件被告係犯刑法第二百十六條、第二
    百十條之行使偽造私文書罪，及同法第三百三十九條第三項
    、第一項之詐欺取財未遂罪，移送併辦意旨則認定被告所犯
    者，係刑法第二百十六條、第二百十四條之行使使公務員登
    載不實罪，罪名相異，顯難認被告前後所為，係基於概括犯
    意之連續犯。依此，併案部分之事實，與本案之犯罪事實間
    並無連續犯裁判上一罪之關係，即非本院所得審酌。故此應
    退由檢察官另為適法處理，併予敘明。
據上論斷，應依刑事訴訟法第四百五十五條之一第三項、第三百
六十八條、第三百七十三條，判決如主文。
本案經檢察官楊挺宏到庭執行職務。
中  　華　  民  　國    94  　年　  11    月　  23    日
                  刑事第八庭  審判長法  官  曾家貽
                                    法  官  袁雪華
                                    法  官  陳彥宏
上正本證明與原本無異。
不得上訴。
                                    書記官  翁其良
中  　華　  民  　國    94  　年　  11    月　  23    日
